Inventaris van het archief van het Centraal Technisch Instituut TNO: Projectgroep Kernenergie, 1965-1977
Nationaal Archief, Den Haag
- Blok II. 1976-1977, B.
  - Doos 175, 175
    - In samenwerking met: Rijn-Schelde-Verolme, Vlissingen. Inert corrosie-circuit. Ingekomen en doorslagen van uitgegane brieven en andere stukken. 1976-jan. 14 - 1977-jan. 11, 87-1-00010; 3 omslagen
    - Detachering ir. Woudstra bij Interatom, Bensberg (BRD). Ingekomen en doorslagen van uitgegane brieven en andere stukken. 76-aug. 13 - 1976-dec. 28, 87-1-76100; 1 omslag
    - Kontakten met de E.E.G. Ingekomen en doorslagen van uitgegane brieven. 1976-jan. 7 - 1976-maart 31, 87-1-90000; 1 omslag
    - Informatie-uitwisseling met de US-Erda. Ingekomen brief. 1976-aug. 17, 87-1-90010; 1 omslag
    - Overeenkomst Neratoom b.v., Den Haag en TNO. Ingekomen en doorslag van uitgegane brieven. 1976-maart 19 - 1976-juni 14, 87-1-90030; 1 omslag
  - Doos 176, 176
    - Overeenkomst Neratoom en TNO (hernieuwde versie). Ingekomen en doorslag van uitgegane brieven. 1976-jan. 15 - 1976-jan. 16, 87-1-90050; 1 omslag
      Zie ook dossier 87-1-90030
    - Personeelsinzet voor projekt snelle reaktoren voor 1976-1977. Uitgegane telex. 1976-nov. 23, 87-1-90060; 1 omslag
    - Bezoek USERDA-team. Ingekomen en doorslagen van uitgegane brieven en andere stukken. 1976-juni 16 - 1976-okt. 29, 87-1-90070; 1 omslag
    - Duits-Franse samenwerking op het gebied van snelle reaktoren. Ingekomen brief. 1976-juli 15, 87-1-90080; 1 omslag
    - In samenwerking met: Metaalinst. TNO, Apeldoorn. Detaillering van een breukmechanicabeproevingsprogramma voor de SNR. Rapport. 1976-juli 16, 87-4-40029; 1 omslag
    - Werkgroep Nucleaire Vaten in Voorgespannen Beton (NVVB). Ingekomen en doorslagen van uitgegane brieven en andere stukken. 1975-dec. 23 - 1976-dec. 31, 87-5-00030; 1 omslag
    - Gelegenheidskorrespondentie, waaronder kernfusie, Jet Design Team, Culham (UK) en spanningsanalyse. Ingekomen en doorslagen van uitgegane brieven en andere stukken. 1976-jan. 16 - 1977-jan. 6, 87-5-00120; 1 omslag
    - Studie lichtwaterreaktoren. Ingekomen en doorslagen van uitgegane brieven. 1976-jan. 7 - 1977-jan. 13, 87-5-00130; 1 omslag
    - Studie waterreaktoren. Ingekomen verslag. 1976-maart 2, 87-5-00140; 1 omslag
    - Veiligheidsbeschouwingen SNR-2 en SNR-300. Ingekomen en doorslagen van uitgegane brieven en andere stukken. 1976-jan. 6 - 1976-dec., 87-5-00150; 1 omslag
    - Octrooien, waaronder replica voor werkstukken. Ingekomen en doorslagen van uitgegane brieven en andere stukken. 1976-jan. 30 - 1976-juli 1, 87-5-90000 (1245); 1 omslag
    - Adviezen en algemene informatie. Ingekomen en doorslagen van uitgegane brieven en andere stukken. 1976-jan. 12 - 1977-jan. 13, 87-6-00010; 1 omslag
  - Doos 177, 177
    - Bezoeken aan derden. Ingekomen en doorslagen van uitgegane brieven en andere stukken. 1976-jan. 15 - 1977-jan. 6, 87-6-00020; 1 omslag
    - Schrijven van publikaties. Ingekomen en doorslagen van uitgegane brieven en andere stukken. 1976-maart 10 - 1977-jan. 19, 87-6-00030; 2 omslagen
    - Houden van lezingen. Ingekomen en doorslagen van uitgegane brieven en andere stukken. 1976-febr. 10 - 1976-dec. 7, 87-6-00040; 1 omslag
    - Kennisoverdracht tussen TNO-instituten. Ingekomen en doorslagen van uitgegane brieven en andere stukken. 1976-juni 23 - 1976-aug. 18, 87-6-00050; 1 omslag
  - 87-6-00100. AA BzFE-Programma (ir. Braun). Ingekomen en doorslagen van uitgegane brieven en andere stukken., 1975-dec. 22 - 1977-jan. 7; 177-178; 3 omslagen
    - Deel 1., 177
    - Deel 2., 178
  - 87-6-00101. Arbeitsgruppe AG 1. Ingekomen en doorslagen van uitgegane brieven en andere stukken., 1976-febr. 20 - 1976-okt. 11; 179; 1 omslag
    Openbaarheid beperkt tot 1 januari 2027
  - 87-6-00102. Arbeitsgruppe AG 1a (ir. Braun). Ingekomen en doorslagen van uitgegane brieven en andere stukken., 1976-jan. 7 - 1977-jan. 18; 180-181; 4 omslagen
    - Deel 1., 180
    - Deel 2., 181
  - Doos 182, 182
    - Arbeitsgruppe AG 2. Ingekomen stukken. 1975-dec. 17 - 1976-nov. 16, 87-6-00105; 1 omslag
    - Arbeitsgruppe AG 3. Ingekomen stukken. 1976-febr. 11 - 1976-nov. 9, 87-6-00106; 1 omslag
    - Arbeitsgruppe AG 4. Ingekomen stukken. 1976-jan. 29 - 1976-nov. 18, 87-6-00107; 1 omslag
    - Arbeitsgruppe AG 5. Ingekomen stukken. 1976-okt. 19 - 1976-dec. 28, 87-6-00108; 1 omslag
    - Arbeitsgruppe AG 6. Ingekomen en doorslagen van uitgegane brieven en andere stukken. 1976-febr. 12 - 1976-okt. 19, 87-6-00109; 1 omslag
    - Arbeitsgruppe AG 7. Ingekomen en doorslagen van uitgegane brieven en andere stukken. 1975-okt. 7 - 1977-jan. 13, 87-6-00110; 1 omslag
    - Arbeitsgruppe AG 8. Ingekomen telex. 1976-nov. 22, 87-6-00111; 1 omslag
    - Lose Blatt-sammlung SNR-300. Ingekomen en doorslagen van uitgegane brieven en andere stukken. 1976-maart 17 - 1977-jan. 6, 87-6-00112; 1 omslag
  - Doos 183, 183
    - Diverse kontakten. Ingekomen en doorslagen van uitgegane brieven en andere stukken. 1976-jan. 9 - 1977-jan. 17, 87-6-00113; 1 omslag
    - Coördinatiecommissie natriumcorrosie. Ingekomen brieven. 1976-maart 9 - 1976-maart 26, 87-6-00114; 1 omslag
    - Coördinatiecommissie natriumchemie. Ingekomen stukken. 1976-febr. 9 - 1976-febr. 16, 87-6-00115; 1 omslag
    - Coördinatiecommissie "Strukturwerkstoffe". Ingekomen en doorslagen van uitgegane brieven en andere stukken. 1976-jan. 9 - 1977-febr. 7, 87-6-00116; 2 omslagen
    - Expertengruppe "Auslegungskriterien". Ingekomen en doorslagen van uitgegane brieven en andere stukken. 1975-dec. 28 - 1977-jan. 11, 87-6-00117; 2 omslagen
  - Doos 184, 184
    - Expertengruppe breukmechanica. Ingekomen en doorslagen van uitgegane brieven en andere stukken. 1976-jan. 8 - 1976-nov. 16, 87-6-00118; 1 omslag
    - Expertengruppe "Materialdatenermittlung". Ingekomen en doorslagen van uitgegane brieven en andere stukken. 1975-dec. 9 - 1976-dec. 5, 87-6-00119; 1 omslag
    - Expertengruppe "Modellversuche". Ingekomen en doorslagen van uitgegane brieven en andere stukken. 1975-nov. 24 - 1976-okt. 8, 87-6-00120; 1 omslag
    - Expertengruppe "Programmtechnische Entwickelung". Ingekomen en doorslagen van uitgegane brieven en andere stukken. 1976-jan. 15 - 1976-sept. 28, 87-6-00121; 1 omslag
    - Reparatie ZWT. Doorslag van uitgegane brief. 1976-juli 28, 87-6-00123; 1 omslag
  - Doos 185, 185
    - Bouw SNR-300, algemeen. Ingekomen en doorslagen van uitgegane brieven en andere stukken. 1976-jan. 6 - 1977-jan. 10, 87-6-00130; 1 omslag
    - Bouw SNR-300, tijdschema en gutachtereisen. Ingekomen en doorslagen van uitgegane brieven en andere stukken. 1976-febr. 3 - 1977-jan. 20, 87-6-00131; 1 omslag
    - SNR-2 materialen. Ingekomen en doorslagen van uitgegane brieven en andere stukken. 1976-jan. 9 - 1977-jan. 12, 87-6-00140; 1 omslag
    - Lose Blatt-sammlung SNR-2. Ingekomen en doorslagen van uitgegane brieven en andere stukken. 1975-dec. 17 - 1976-dec. 13, 87-6-00141; 1 omslag
    - Bouw SNR-2, algemeen. Ingekomen en doorslagen van uitgegane brieven en andere stukken. 1976-febr. 2 - 1977-jan. 3, 87-6-00150; 1 omslag
    - Bouw SNR-2, tijdschema, gutachtereisen ed. Ingekomen en doorslagen van uitgegane brieven en andere stukken. 1976-febr. 3 - 1976-april 27, 87-6-00151; 1 omslag
    - Kontakten met Belgonucléaire, Brussel (België). Ingekomen brieven. 1976-april 22 - 1977-jan. 12, 87-6-00160; 1 omslag
    - Kontakten met Centre d'Etude Nucléaire SCK-CEN, Mol (België). Ingekomen en doorslagen van uitgegane brieven en andere stukken. 1976-jan. - 1976-sept., 87-6-00161
  - 87-6-00162. Projekt Schneller Brüter. Ingekomen en doorslagen van uitgegane brieven en andere stukken., 1976-jan. 16 - 1977-jan. 17; 186-188; 8 omslagen
    - Deel 1., 186
    - Deel 2., 187
    - Deel 3., 188
  - Doos 188, 188
    - Kontakten met Internationale Natrium Brutreaktorbaugesellschaft. Ingekomen en doorslagen van uitgegane brieven en andere stukken. 1976-juni 4 - 1976-okt. 15, 87-6-00163; 1 omslag
    - Kontakten met Interatom, Bensberg (BRD). Ingekomen en doorslagen van uitgegane brieven en andere stukken. 1976-jan. 22 - 1976-dec. 20, 87-6-00164; 1 omslag
    - Kontakten met United Kingdom Atomic Energy Authority, Warrington (UK). Ingekomen en doorslagen van uitgegane brieven en andere stukken. 1976-jan. 9 - 1976-dec. 13, 87-6-00165; 1 omslag
  - 87-6-00166. Uitwisseling met de Power Reaktor and Nuclear Fuel Development Corporation, Tokio (Japan). Ingekomen en doorslagen van uitgegane brieven en andere stukken., 1975-dec. 9 - 1977-jan. 7; 189-190; 5 omslagen
    - Deel 1., 189
    - Deel 2., 190
  - Doos 190, 190
    - Kontakten met overige Japanse instellingen. Ingekomen en doorslagen van uitgegane brieven en andere stukken. 1976-jan. 22 - 1977-jan. 13, 87-6-00167; 1 omslag
    - Kontakten met de International Atomic Energy Agency, Wenen (Oostenrijk). Ingekomen en doorslagen van uitgegane brieven en andere stukken. 1976-jan. 5 - 1976-dec. 16, 87-6-00168; 1 omslag
    - Kontakten met de Electricité de France, Chatou (Frankrijk). Ingekomen en doorslagen van uitgegane brieven en andere stukken. 1976-febr. 22 - 1976-dec. 14, 87-6-00169; 1 omslag
    - Kontakten met Commissariat à l'Energie Atomique (CEA), Cadarache (Frankrijk). Ingekomen en doorslagen van uitgegane brieven en andere stukken. 1976-maart 23 - 1977-jan. 7, 87-6-00170; 1 omslag
    - Kontakten met overige franse instellingen c.q. bedrijven. Ingekomen en doorslagen van uitgegane brieven. 1976-okt. 22 - 1976-dec. 14, 87-6-00171; 1 omslag
    - Kontakten met Comitato Nazionale per l'Energia Nucleare, Bologne (Italië). Ingekomen brief. 1976-dec. 30, 87-6-00172; 1 omslag
    - Uitwisseling met de USSR. Ingekomen en doorslagen van uitgegane brieven en andere stukken. 1976-jan. 8 - 1977-jan. 14, 87-6-00176; 1 omslag
    - Coördinatiecommissie "Snelle reaktoren". (in E.E.G.-verband). Ingekomen en doorslagen van uitgegane brieven en andere stukken. 1976-aug. 13 - 1976-nov. 27, 87-6-00177; 1 omslag
    - Uitwisseling USERDA-DEBENELUX. Ingekomen en doorslagen van uitgegane brieven en andere stukken. 1976-jan. 7 - 1977-jan. 13, 87-6-00178; 1 omslag
  - Doos 191, 191
    - Overige internationale kontakten. Ingekomen en doorslagen van uitgegane brieven en andere stukken. 1976-jan. 6 - 1976-dec. 23, 87-6-00179; 1 omslag
    - Kontakten met het ministerie van Economische Zaken. Ingekomen en doorslagen van uitgegane brieven en andere stukken. 1975-febr. 24 - 1976-nov. 17, 87-6-00200; 1 omslag
    - Commisse Componente Kweekreaktoren. Ingekomen en doorslagen van uitgegane brieven en andere stukken. 1976-jan. 17 - 1976-dec. 20, 87-6-00204; 2 omslagen
    - Landelijke Stuurgroep Energie Onderzoek (LSEO). Kopie van uitgegane brief. 1976-juni 11, 87-6-00205; 1 omslag
  - Doos 192, 192
    - Algemene kontakten met Neratoom b.v., Den Haag. Ingekomen en doorslagen van uitgegane brieven en andere stukken. 1975-dec. 31 - 1977-jan. 18, 87-6-00210; 3 omslagen
    - Begrotingen en werkplannen. Ingekomen en doorslagen van uitgegane brieven en andere stukken. 1976-febr. 2 - 1977-jan, 6, 87-6-00211; 1 omslag
    - SNR 300 stoomgenerator. Ingekomen en doorslagen van uitgegane brieven en andere stukken. 1976-febr. 5 - 1976-april 27, 87-6-0212; 1 omslag
  - Doos 193, 193
    - SNR 300 tusselwarmtewisselaar. Ingekomen en doorslagen van uitgegane brieven en andere stukken. 1976-jan. 20 - 1976-mei 25, 87-6-00213; 1 omslag
    - SNR 300 pomp. Ingekomen brieven. 1976-mei 20 - 1976-nov. 24, 87-6-00214; 1 omslag
    - SNR minimum vervolgprogramma; stoomgenerator. Ingekomen en doorslagen van uitgegane brieven en andere stukken. 1976-maart 10 - 1977-jan. 12, 87-6-00215; 1 omslag
    - SNR minimum vervolgprogramma; tussenwarmtewisselaar. Ingekomen stukken. 1976-dec. 17 - 1977-jan. 6, 87-6-00216; 1 omslag
    - Kwartaal- en jaarverslagen Neratoom. Ingekomen brieven. 1976-juli 21 - 1976-okt. 7, 87-6-00220; 1 omslag
  - 87-6-00221. Technische rapportage door Neratoom. Ingekomen en doorslagen van uitgegane brieven en andere stukken., 1976-jan. 23 - 1977-jan. 18; 193-194; 5 omslagen
    - Deel 1., 193
    - Deel 2., 194
  - Doos 194, 194
    - Stuurgroep SNR 2000. Ingekomen en doorslagen van uitgegane brieven en andere stukken. 1976-febr. 9 - 1976-nov. 23, 87-6-00230; 1 omslag
    - Conceptgroep SNR 2000. Ingekomen brieven. 1976-mei 28 - 1976-juni 4, 87-6-00231; 1 omslag
    - Groep materialen (samen met Neratoom). Ingekomen en doorslagen van uitgegane brieven. 1976-jan. 14 - 1976-dec. 10, 87-6-00232; 1 omslag
    - Groep Stoomgenerator. Ingekomen en doorslagen van uitgegane brieven en andere stukken. 1976-aug. 5 - 1976-okt. 7, 87-6-00233; 1 omslag
    - Stoomgeneratorhuis. Ingekomen brief. 1976-jan. 19, 87-6-00234; 1 omslag
  - Doos 195, 195
    - Algemene kontakten met Reaktor Centrum Nederland. Ingekomen en doorslagen van uitgegane brieven en andere stukken. 1976-jan. 16 - 1976-dec. 12, 87-6-00240; 1 omslag
    - Begrotingen en werkplannen R.C.N. Kopie-brief. 1976-jan. 23, 87-6-00241; 1 omslag
    - Kwartaal- en jaarverslagen R.C.N. Ingekomen stukken. 1976-juli - 1976-nov., 87-6-00242; 1 omslag
    - Technische rapportage R.C.N. Ingekomen brief. 1975-dec. 31, 87-6-00243; 1 omslag
    - Kontakten met de KEMA. Ingekomen en doorslagen van uitgegane brieven en andere stukken. 1976-jan. 20 - 1977-jan. 19, 87-6-00250; 1 omslag
    - Kontakten met overige Nederlandse bedrijven en instellingen. Ingekomen en doorslagen van uitgegane brieven en andere stukken. 1976-jan. 29 - 1976-sept. 6, 87-6-00260; 1 omslag
    - Acquisitie aan derden. Ingekomen en doorslagen van uitgegane brieven en andere stukken. 1975-dec. 30 - 1977-jan. 1, 87-7-00010; 1 omslag
    - Ontvangen van bezoekers. Ingekomen en doorslagen van uitgegane brieven en andere stukken. 1976-jan. 8 - 1977-jan. 4, 87-7-00020; 1 omslag
    - Organiseren van vergaderingen e.d. Ingekomen en doorslagen van uitgegane brieven en andere stukken. 1976-febr. - 1976-nov. 24, 87-7-00030; 1 omslag
    - Subsidie Nijverheidsorganisatie TNO. Ingekomen en doorslagen van uitgegane brieven en andere stukken. 1976-jan. 20 - 1977-jan. 3, 87-8-00010; 1 omslag
    - Subsidie Ministerie van Economische Zaken. Ingekomen en doorslagen van uitgegane brieven en andere stukken. 1976-jan. 9 - 1976-dec. 17, 87-8-00011; 1 omslag
    - Algemene TNO-mededelingen (rondschrijvens). Ingekomen stukken. 1976-jan. 18 - 1977-jan. 18, 87-8-00015; 1 omslag
  - Doos 196, 196
    - Kwartaal- en jaarverslagen Projektgroep Kernenergie. Ingekomen en doorslagen van uitgegane brieven en andere stukken. 1976-jan. 9 - 1977-jan. 14, 87-8-00016; 3 omslagen
    - Rapportage extern PgK. Doorslag van uitgegane brief. 1976-maart 16, 87-8-00017; 1 omslag
    - Organisatie. Ingekomen en doorslagen van uitgegane brieven en andere stukken. 1976-jan. 6 - 1976-dec. 29, 87-8-00020; 1 omslag
    - Algemene interne mededelingen. Ingekomen brieven. 1976-jan. 16 - 1976-mei 21, 87-8-00025; 1 omslag
  - Doos 197, 197
    - Kwartaal- en jaarverslagen TNO-instituten. Ingekomen en doorslagen van uitgegane brieven en andere stukken. 1976-jan. 12 - 1977-jan. 3, 87-8-00026; 1 omslag
    - Personeelsaangelegenheden. Doorslagen van uitgegane brieven. 1976-mei 19 - 1977-jan. 3, 87-8-00030; 1 omslag
    - Publikatie heer Unal. Doorslag van uitgegane brief. 1976-aug. 3, 87-8-00040; 1 omslag
    - Dokumentatie. Ingekomen en doorslagen van uitgegane brieven en andere stukken. 1976-jan. 5 - 1976-dec. 31, 87-8-00050; 3 omslagen
  - Doos 198, 198
    - Deelname aan kursussen en opleidingen. Ingekomen en doorslagen van uitgegane brieven en andere stukken. 1976-okt. 12, 87-8-00060; 1 omslag
    - Vergaderingen direkteuren Centrale Organisatie TNO. Ingekomen en doorslagen van uitgegane brieven en andere stukken. 1976-jan. 7 - 1977-jan. 19, 87-8-00070; 1 omslag
    - Vergaderingen direkteuren Nijverheidsorganisatie. Ingekomen brief. 1976-dec. 14, 87-8-00071; 1 omslag
    - Werkgroep Energie TNO. Ingekomen brief. 1976-jan. 12, 87-8-00072; 1 omslag
    - Werkgroep Risico-Analyse. Ingekomen stukken. 1976-jan. 6 - 1976-maart 23, 87-8-00073; 1 omslag
    - Financiële zaken. Ingekomen en doorslagen van uitgegane brieven en andere stukken. 1976-jan. 9 - 1977-jan. 12, 87-8-00080; 1 omslag
    - Veiligheid (incl. hinderwet). Ingekomen brieven. 1976-maart 22 - 1976-juni 17, 87-8-00090; 1 omslag
    - Personeelsvereniging. Ingekomen brief. 1976-maart 22, 87-8-00100; 1 omslag
    - Bezoek aan Saclay (Frankrijk). Ingekomen telex. 1976-okt. 7, 87-8-00170; 1 omslag
    - Inventaris. Ingekomen brieven. 1976-jan. 7 - 1976-april 26, 87-8-00210; 1 omslag
    - Apparatuur en materiaal. Ingekomen en doorslagen van uitgegane brieven en andere stukken. 1976-mei 18 - 1976-dec. 17, 87-8-00220; 1 omslag
    - Huisvesting. Ingekomen brief. 1976-maart 31, 87-8-00240; 1 omslag
    - Beleid m.b.t. Centraal Technisch Instituut TNO. Ingekomen en doorslagen van uitgegane brieven en andere stukken. 1976-jan. 2 - 1976-dec. 17, 87-8-10020; 1 omslag
    - Overige kontakten met het Centraal Technisch Instituut TNO (geen beleidskwesties). Ingekomen en doorslagen van uitgegane brieven en andere stukken. 1976-jan. 15 - 1977-jan. 10, 87-8-10021; 1 omslag
    - Circuits en installaties in gebruik bij het Centraal Technisch Instituut TNO. Ingekomen en doorslagen van uitgegane brieven en andere stukken. 1976-jan. 23 - 1976-mei 13, 87-8-10024; 1 omslag
  - 87-8-10027. Rapportage door het Centraal Technisch Instituut TNO. Ingekomen en doorslagen van uitgegane brieven en andere stukken., 1975-dec. - 1976-nov.; 199; 4 omslagen
  - Doos 200, 200
    - Opdrachten aan het Centraal Technisch Instituut TNO. Ingekomen en doorslagen van uitgegane brieven en andere stukken. 1976-jan. 2 - 1977-jan. 24, 87-8-10029; 4 omslagen
    - Rapportage door Octrooi-afdeling TNO. Ingekomen brief. 1976-dec. 17, 87-8-11029; 1 omslag
    - Contakten met Instrumentum TNO, oa. opdracht voor IHX. Doorslag uitgegane brief. 77-jan. 14, 87-8-12029; 1 omslag
    - Beleid m.b.t. 50 MW circuit te Hengelo (O). Ingekomen en doorslagen van uitgegane brieven en andere stukken. 1976-jan. 18 - 1976-nov. 9, 87-8-20020; 1 omslag
    - Overige kontakten met het 50 MW-circuit te Hengelo (O), geen beleidskwesties. Ingekomen en doorslagen van uitgegane brieven en andere stukken. 1976-jan. 6 - 1977-jan. 14, 87-8-20021; 1 omslag
  - Doos 201, 201
    - Testobjekten. Ingekomen brieven. 1976-jan. 19 - 1976-okt. 27, 87-8-20023; 1 omslag
    - Rapportage door het 50 MW-circuit. Ingekomen en doorslagen van uitgegane brieven en andere stukken. 1976-jan. - 15 - 1977-jan. 3, 87-8-20027; 1 omslag
    - Opdrachten aan het 50 MW-circuit. Ingekomen en doorslagen van uitgegane brieven en andere stukken. 1976-april 27 - 1976-dec. 21, 87-8-20029; 1 omslag
    - Beleid m.b.t. IWECO TNO. Ingekomen en doorslagen van uitgegane brieven en andere stukken. 1976-jan. 5 - 1977-jan. 17, 87-8-30020; 1 omslag
    - Overige kontakten met IWECO TNO (geen beleidskwesties). Ingekomen en doorslagen van uitgegane brieven en andere stukken. 1976-jan. 13 - 1977-jan. 5, 87-8-30021; 1 omslag
  - 87-8-30027. Rapportage door IWECO TNO. Ingekomen en doorslagen van uitgegane brieven en andere stukken., 1976-jan. 30 - 1977-jan. 19; 201-202; 4 omslagen
    - Deel 1., 201
    - Deel 2., 202
  - 87-8-30029. Opdrachten aan IWECO TNO. Ingekomen en doorslagen van uitgegane brieven en andere stukken., 1976-jan. 13 - 1977-jan. 7; 202-203; 3 omslagen
    - Deel 1., 202
    - Deel 2., 203
  - Doos 203, 203
    - Beleid m.b.t. het Metaalinstituut TNO. Ingekomen en doorslagen van uitgegane brieven en andere stukken. 1976-jan. 9 - 1977-jan. 11, 87-8-40020; 1 omslag
    - Overige kontakten met het Metaalinstituut TNO (geen beleidskwesties). Ingekomen en doorslagen van uitgegane brieven en andere stukken. 1975-dec. 3 - 1977-jan. 18, 87-8-40021; 1 omslag
  - 87-8-40027. Rapportage door het Metaalinstituut TNO. Ingekomen en doorslagen van uitgegane brieven en andere stukken., 1976-jan. - 1977-jan. 7; 204-205; 6 omslagen
    - Deel 1., 204
    - Deel 2., 205
  - 87-8-40029. Opdrachten aan het Metaalinstituut TNO. Ingekomen en doorslagen van uitgegane brieven en andere stukken., 1975-dec. 31 - 1977-jan. 19; 205-206; 5 omslagen
    - Deel 1., 205
    - Deel 2., 206
  - Doos 206, 206
    - Beleid m.b.t. het Verfinstituut TNO. Ingekomen en doorslagen van uitgegane brieven en andere stukken. 1976-jan. 27 - 1976-dec. 28, 87-8-60021; 1 omslag
    - Rapportage door het Verfinstituut TNO. Ingekomen en doorslagen van uitgegane brieven en andere stukken. 1976-mei 6 - 1976-okt. 27, 87-8-60027; 1 omslag
    - Opdrachten aan het Verfinstituut TNO. Ingekomen en doorslagen van uitgegane brieven en andere stukken. 1976-jan. 30 - 1977-jan. 19, 87-8-60029; 1 omslag
    - Beleid m.b.t. het IBBC TNO. Ingekomen brief. 1976-jan. 12, 87-8-70021; 1 omslag
    - Rapportage door het IBBC TNO. Ingekomen brief en rapport. 76-juli 21, 87-8-70027; 1 omslag
  - Doos 207, 207
    - Opdrachten aan IBBC TNO. Ingekomen en doorslagen van uitgegane brieven en andere stukken. 1976-april 7 - 1976-okt. 12, 87-8-70029; 1 omslag
    - Beleid m.b.t. TPD/TNO/TH. Ingekomen en doorslagen van uitgegane brieven en andere stukken. 1976-febr. 3 - 1976-nov. 16, 87-8-80021; 1 omslag
    - Rapportage door de TPD/TNO/TH. Ingekomen en doorslag van uitgegane brieven. 1976-april 13 - 1976-sept. 24, 87-8-80027; 1 omslag
    - Opdrachten aan de TPD/THO/TH. Ingekomen en doorslagen van uitgegane brieven en andere stukken. 1976-febr. - 1976-dec. 9, 87-8-80029; 1 omslag
    - Opdracht aan de RVO TNO. Doorslag van uitgegane brief. 1976-sept. 21, 87-8-90029; 1 omslag